臺灣高雄地方法院民事裁定
111年度鳳補字第783號
原      告  吳姿慧  

上列原告與被告沈國鑫間請求修繕漏水等事件，本院裁定如下：
    主  文
原告應於收受本裁定送達後十日內，再為確認並重新提出應受判
決事項之聲明到院，或補繳裁判費新臺幣貳仟參佰壹拾元，逾期
未補正或未補繳，即駁回原告之訴。
    理  由
一、按起訴，應以訴狀表明應受判決事項之聲明，民事訴訟法第
    第244條第1項第3款定有明文。且應受判決事項之聲明必須
    明確一定、具體合法、適於強制執行。另按提起民事訴訟，
    應依民事訴訟法第77條之1第2項、第77條之13規定，按訴訟
    標的起訴時之交易價額繳納裁判費，此為必備之程式。又訴
    訟標的之價額，由法院核定；以一訴主張數項標的者，其價
    額合併計算之，同法第77條之1第1項、第77條之2第1項前段
    定有明文。如起訴不合此等程式，法院應定期命其補正，逾
    期未補正，應以裁定駁回之；前開規定於簡易訴訟程序準用
    之，同法第249條第1項第6款、第436條第2項亦定有明文。
二、本件原告起訴請求被告應坐落於高雄市○○區○○路00巷000號
    房屋（下稱系爭房屋）予以修復，並賠償新臺幣（下同）20
    7,000元。復於事實及理由中記載：因被告未修繕其所有系
    爭房屋三樓之漏水水管及地板防水層，致滲漏致原告所有之
    系爭房屋二樓，因二樓房屋長期處於漏水狀態，回復原狀所
    需修繕費用為207,000元，又因系爭房屋二樓漏水已嚴重，
    被告亦應賠償原告207,000元。參原告訴狀所載，本件原告
    訴之聲明究係欲聲明請求被告給付金錢207,000元代替修繕
    及回復原狀之費用；亦或請求被告應負責將系爭房屋修繕至
    不漏水及回復原狀，並給付因漏水而生之損害賠償207,000
    元？若為前者，原告應再為確認並重新提出應受判決事項之
    聲明到院；若為後者，依上開規定，本件訴訟標的價額即應
    以系爭房屋漏水部分修繕所需施作費用及損害賠償207,000
    元合併計算。而原告提出修繕漏水所需施作費用為207,000
    元，是本件訴訟標的價額核定為414,000元（計算式：207,0
    00＋207,000＝414,000），應徵第一審裁判費4,520元，扣除
    前已繳裁判費2,210元外，尚應補繳2,310元。茲依民事訴訟
    法第249 條第1 項但書規定，限原告於收受本裁定送達後10
    日內具狀補正重新提出應受判決事項之聲明，或補繳上開裁
    判費，逾期未補正或補繳，即駁回原告之訴，特此裁定。
中　　華　　民　　國　　111 　年　　12　　月　　16　　日
          　　　　鳳山簡易庭  法　  官  李怡蓉
以上正本係照原本作成。
如不服本裁定關於核定訴訟標的價額部分，應於裁定送達後10日
內向本院提出抗告狀，並繳納抗告費新臺幣1000元；其餘關於命
補裁判費部分，不得抗告。
中　　華　　民　　國　　111 　年　　12　　月　　16　　日
                              書 記 官  陳冠廷